【裁判字號】    99,易,554
【裁判日期】    990316
【裁判案由】    毒品危害防制條例
【裁判全文】
臺灣板橋地方法院刑事判決               99年度易字第554號
公  訴  人  臺灣板橋地方法院檢察署檢察官
被      告  甲○○
上列被告因毒品案件，經檢察官提起公訴（99年度偵字第276 號
），本院判決如下：
    主  文
甲○○持有第二級毒品，累犯，處有期徒刑肆月，如易科罰金，
以新臺幣壹仟元折算壹日。
扣案之第二級毒品大麻壹包（淨重壹點參公克）及大麻煙捲壹支
（驗餘淨重零點貳捌貳陸公克），均沒收並銷燬之。
    事實及理由
一、程序部分：
(一)、查被告甲○○基於施用第2 級毒品甲基安非他命之犯意，於
    民國（下同）98年7 月16日20時許，在臺北縣永和市○○路
    「玉馬電動遊戲場」外，向年籍姓名均不詳綽號「小龍」之
    成年男子購得甲基安非他命數包，並經「小龍」附贈大麻1
    包（淨重1.3 公克）及大麻煙捲1 支（淨重0.291 公克，取
    樣0.0084公克鑑驗用罄，剩餘0.2826公克）。迨其於取得持
    有上開毒品後，於同日22時許，在臺北縣永和市「四號公園
    」廁所內，施用甲基安非他命1 次。同年7 月17日凌晨1 時
    30分許，在臺北市○○區○○街50號前為警查獲【本院按：
    此一具體事實，與本件起訴部分為同一查獲事實】，並扣得
    甲基安非他命9 包（總淨重16.25 公克，取樣0.18公克鑑驗
    用罄，剩餘16 .07公克）、大麻1 包（淨重1.3 公克）及大
    麻煙捲1 支（淨重0.291 公克，取樣0.0084公克鑑驗用罄，
    剩餘0.2826公克）【本院按：此部分之第2 級毒品大麻部分
    ，亦經本院前案判決宣告沒收銷燬之，詳如下述】，經警採
    其尿液送驗，呈甲基安非他命陽性反應，始查知上情等。經
    臺灣板橋地方法院檢察署檢察官偵查終結，於98年11月30日
    以98年度偵字第6086、7378號起訴書向本院提起公訴，該起
    訴書併敘明：所涉持有第2 級毒品大麻部分，另簽分偵辦在
    卷【見該起訴書暨本件起訴書記載該施用第2 級毒品甲基安
    非他命部分，另行提起公訴】；嗣經繫屬本院於99年1 月25
    日以98年度易字第3484號判決認為被告於98年7 月16日同時
    持有第2 級毒品甲基安非他命、大麻，復進而施用第2 級毒
    品甲基安非他命，其持有第2 級毒品之犯行，自為施用第2
    級毒品之犯行所吸收，附此敘明。公訴意旨固僅論及被告施
    用甲基安非他命之犯罪事實，漏未論及被告持有大麻之犯罪
    事實，惟被告持有大麻與其持有並進而施用甲基安非他命之
    犯行間，有吸收犯之實質上一罪關係，而併予審判並就該持
    有不同性質之第2 級毒品大麻部分，為沒收並銷燬等在卷。
(二)、而本院該98年度易字第3484號判決於99年2 月3 日送達在監
    所之被告收悉，被告於同年2 月10日向該監所提起上訴，有
    該送達回證暨上訴狀監所收文戳可查，是該判決現尚未確定
    ，因之，該判決形式確定力尚未生成，先此說明。
(三)、查被告於98年7 月16日前案為警查獲採集被告尿液檢驗結果
    ，僅為施用甲基安非他命犯行而為起訴，其為吸收關係者，
    應僅該與施用犯行為屬同一性質之毒品者（即甲基安非他命
    ）間之吸收，如非同一性質毒品者，例如本件之持有第2 級
    毒品大麻者，則難認有吸收之法律關係存在，因之，該持有
    不同性質類別之毒品者，雖同列規範為第2 級毒品，自無從
    謂為有吸收關係之適用，進而，為施用犯行之高度行為所吸
    收；況且是日所採集之尿液檢體，經檢驗結果僅有甲基安非
    他命之陽性反應，並無大麻代謝物之陽性反應事實，有臺灣
    尖端先進生技醫療股份有限公司濫用藥物檢驗報告（見臺灣
    板橋地方法院檢察署98年度偵字第6086號卷第19頁）可佐，
    而原起訴即臺灣板橋地方法院檢察署98年度偵字第6086、73
    78號起訴書僅就施用第2 級毒品甲基安非他命部分為起訴請
    求法院裁判範圍【另本件持有部分，則以另案簽分偵辦方式
    處理】，是本件檢察官起訴被告另為持有第2 級毒品大麻，
    與上述原起訴範圍，經本院原判決認為施用第2 級毒品甲基
    安非他命之犯行所吸收者，係屬不同性質之毒品，無從吸收
    ，換言之，應無施用第2 級毒品甲基安非他命之高度行為，
    吸收該持有不同性質之第2 級毒品大麻之可言。故本件起訴
    仍應認為合法，本院應為實體判決，併為說明。
(四)、本起訴部分，則依刑事訴訟法第273 條之1 第1 項規定，以
    簡式審判程序審理判決，合先敘明。
二、實體部分：
(一)、本件除證據部分加列：被告於本院之自白（見99年3 月9 日
    審理筆錄）外，其餘之犯罪事實、證據，暨應適用法條均引
    用如附件起訴書之記載。
(二)、爰審酌被告犯罪動機、目的、手段，所持有大麻之數量尚屬
    量微，持有期間，以及犯罪後態度等一切情狀，酌情量處如
    主文所示之刑，並諭知易科罰金之折算標準。又扣案如主文
    所示之物，經鑑定結果，屬第2 級毒品大麻，有毒品鑑定書
    在卷可稽，應不問屬於犯人與否，依法宣告沒收銷燬。
據上論斷，依刑事訴訟法第273 條之1 第1 項、第299 條第1 項
前段、第310 條之2 、第454 條，毒品危害防制條例第11條第2
項，刑法第11條前段、第47條第1 項、第41條第1 項前段，判決
如主文。
本案由檢察官乙○○提起公訴，經檢察官黃佳權到庭執行職務。
中    華    民    國    99    年    3     月    16    日
                        刑事第5 庭法  官  黎錦福
上列正本證明與原本無異。
如不服本判決，應於判決送達後10日內敘明上訴理由，向本院提
出上訴狀（應附繕本），上訴於臺灣高等法院。其未敘述上訴理
由者，應於上訴期間屆滿後20日內向本院補提理由書「切勿逕送
上級法院」。
                                  書記官  蔡麗春
中    華    民    國    99    年    3     月    16    日
附錄論罪科刑法條：
毒品危害防制條例第11條
持有第一級毒品者，處3 年以下有期徒刑、拘役或新臺幣5 萬元
以下罰金。
持有第二級毒品者，處2 年以下有期徒刑、拘役或新臺幣3 萬元
以下罰金。
持有第一級毒品純質淨重十公克以上者，處1 年以上7 年以下有
期徒刑，得併科新臺幣1 百萬元以下罰金。
持有第二級毒品純質淨重二十公克以上者，處6 月以上5 年以下
有期徒刑，得併科新臺幣70萬元以下罰金。
持有第三級毒品純質淨重二十公克以上者，處3 年以下有期徒刑
，得併科新臺幣30萬元以下罰金。
持有第四級毒品純質淨重二十公克以上者，處1 年以下有期徒刑
，得併科新臺幣10萬元以下罰金。
持有專供製造或施用第一級、第二級毒品之器具者，處1 年以下
有期徒刑、拘役或新臺幣1 萬元以下罰金。
附件：起訴書

司法院資訊處製作；財團法人民間司法改革基金會備份。
